ACORDAO-COMPLETO-2361677

ACÓRDÃO 6162/2020 ATA 17/2020 - SEGUNDA CÂMARA

VISTOS, relatados e discutidos estes autos de Tomada de Contas Especial instaurada pelo CNPq, em desfavor da Sra. Fabiana Medeiros da Silva, pesquisadora, em face da não apresentação do relatório técnico final, bem como da não avaliação dos bolsistas vinculados ao projeto, cujos recursos foram concedidos por meio do Termo de Aceitação de Apoio Financeiro a Projeto, no Projeto "NANOTOX - estudo, desenvolvimento e padronização de métodos e protocolos biológicos e toxicológicos normalizados na síntese e avaliação de nanopartículas e nanoesferas poliméricas para aplicações como biomateriais e dispositivos médicos, nanofármacos e nanocosméticos", com vigência de 16/04/2013 a 30/04/2016, tendo o prazo para prestar contas se encerrado em 29/06/2016;
ACORDAM os Ministros do Tribunal de Contas da União, reunidos em sessão de Segunda Câmara, ante as razões expostas pelo Relator, em:
9.1. considerar revel a responsável Fabiana Medeiros da Silva (XXX.166.608-XX) , para todos os efeitos, dando-se prosseguimento ao processo, com fulcro no art. 12, § 3º, da Lei 8.443/1992; 
9.2. julgar irregulares, nos termos dos arts. 1º, inciso I, 16, inciso III, alíneas "a", "b" e "c", 19, caput, e 23, inciso III, da Lei 8.443/1992 c/c com os arts. 1º, inciso I, 209, incisos II e III, 210 e 214, inciso III, do RI/TCU, da mesma Lei, as contas da responsável, Fabiana Medeiros da Silva, condenando-a ao pagamento das importâncias a seguir especificadas, atualizadas monetariamente e acrescidas dos juros de mora, calculadas a partir das datas discriminadas até a data da efetiva quitação do débito, fixando-lhe o prazo de 15 (quinze) dias, para que comprove, perante o Tribunal, o recolhimento das referidas quantias aos cofres do Tesouro Nacional, nos termos do art. 23, inciso III, alínea "a", da citada lei, c/c o art. 214, inciso III, alínea a, do Regimento Interno;
	Data de ocorrência
	Valor histórico (R$) 

	05/06/2013
	5.000,00

	02/08/2013
	10.000,00

	03/09/2013
	5.000,00

	02/10/2013
	5.000,00

	01/11/2013
	5.000,00

	04/12/2013
	5.000,00

	03/01/2014
	5.000,00

	06/02/2014
	5.000,00

	07/03/2014
	5.000,00

	02/04/2014
	5.000,00

	05/05/2014
	5.000,00

	03/06/2014
	5.000,00

	02/07/2014
	5.000,00

	01/08/2014
	5.000,00

	03/09/2014
	5.000,00

	01/10/2014
	5.000,00

	05/11/2014
	5.000,00

	02/07/2013
	5.000,00

	02/08/2013
	5.000,00

	03/09/2013
	5.000,00

	02/10/2013
	5.000,00

	01/11/2013
	5.000,00

	04/12/2013
	5.000,00

	03/01/2014
	5.000,00

	06/02/2014
	5.000,00

	07/03/2014
	5.000,00

	02/04/2014
	5.000,00

	05/05/2014
	5.000,00

	03/06/2014
	5.000,00

	02/07/2014
	5.000,00

	01/08/2014
	5.000,00

	03/09/2014
	5.000,00

	01/10/2014
	5.000,00

	05/11/2014
	5.000,00

	03/12/2014
	5.000,00

	31/12/2014
	5.000,00

	04/02/2015
	5.000,00

	05/03/2015
	5.000,00

	01/04/2015
	5.000,00

	02/08/2013
	400,00

	03/09/2013
	400,00

	02/10/2013
	400,00

	01/11/2013
	400,00

	04/12/2013
	400,00

	03/01/2014
	400,00

	06/02/2014
	400,00

	07/03/2014
	800,00

	02/04/2014
	800,00

	05/05/2014
	800,00

	03/06/2014
	800,00

	02/07/2014
	800,00

	01/08/2014
	800,00

	03/09/2014
	800,00

	01/10/2014
	800,00

	05/11/2014
	800,00

	03/12/2014
	800,00

	31/12/2014
	800,00

	04/02/2015
	800,00

	10/03/2014
	2.500,00

	02/04/2014
	2.500,00

	05/05/2014
	2.500,00

	03/06/2014
	3.500,00

	02/07/2014
	3.500,00

	01/08/2014
	3.500,00

	02/04/2014
	800,00

	05/05/2014
	800,00

	03/06/2014
	800,00

	02/07/2014
	800,00

	01/08/2014
	800,00

	03/09/2014
	1.100,00

	01/10/2014
	1.100,00

	05/11/2014
	1.100,00

	03/12/2014
	1.100,00

	08/01/2015
	1.100,00

	04/02/2015
	1.100,00

	05/03/2015
	1.100,00

	03/09/2014
	2.500,00

	01/10/2014
	2.500,00

	05/11/2014
	2.500,00

	03/12/2014
	2.500,00

	08/01/2015
	2.500,00

	04/02/2015
	2.500,00

	05/03/2015
	2.500,00

	01/04/2015
	3.500,00

	05/05/2015
	3.500,00

	02/06/2015
	3.500,00

	02/07/2015
	2.500,00

9.3. aplicar a multa prevista no art. 57 da Lei 8.443/1992, c/c o art. 267, do RI/TCU, à responsável Fabiana Medeiros da Silva, no valor de R$ 30.000,00 (trinta mil reais) , fixando-lhe o prazo de 15 (quinze) dias, a contar da notificação, para que comprove, perante o Tribunal (art. 214, inciso III, alínea a, do Regimento Interno do TCU) , o recolhimento da dívida aos cofres do Tesouro Nacional, atualizada monetariamente desde a data do acórdão que vier a ser proferido por este Tribunal até a do efetivo recolhimento, se paga após o vencimento, na forma da legislação em vigor;
9.4. autorizar, desde logo, a cobrança judicial das dívidas, caso não atendida a notificação, na forma do disposto no art. 28, inciso II, da Lei 8.443/1992;
9.5. autorizar também, desde logo, se requerido, com fundamento no art. 28, inciso I, da Lei 8.443/1992, c/c o art. 217, §§ 1º e 2º, do Regimento Interno, o parcelamento das dívidas em até 36  (trinta e seis) parcelas, incidindo, sobre cada parcela, corrigida monetariamente, os correspondentes acréscimos legais, fixando-lhe o prazo de 15 (quinze) dias, a contar do recebimento da notificação, para comprovar, perante o Tribunal, o recolhimento da primeira parcela, e de 30 (trinta) dias, a contar da parcela anterior, para comprovar o recolhimento das demais parcelas, devendo incidir, sobre cada valor mensal, atualizado monetariamente, os juros de mora devidos, no caso do débito, na forma prevista na legislação em vigor, alertando o responsável de que a falta de comprovação do recolhimento de qualquer parcela importará o vencimento antecipado do saldo devedor, nos termos do § 2º do art. 217 do Regimento Interno deste Tribunal; 
9.6. dar ciência desta deliberação à responsável e aos demais interessados, bem como à Procuradoria da República no Estado de São Paulo, nos termos do § 3º do art. 16 da Lei 8.443/1992, c/c o § 7º do art. 209 do Regimento Interno do TCU, para adoção das medidas cabíveis, informando que a presente deliberação, acompanhada do Relatório e do Voto que a fundamenta, está disponível para a consulta no endereço , além de esclarecer que, caso requerido, o TCU poderá fornecer sem custos as correspondentes cópias, de forma impressa.

Tomada de Contas Especial instaurada pelo CNPq, em desfavor da Sra. Fabiana Medeiros da Silva (CPF 177.166.608-02), pesquisadora, em face da não apresentação do relatório técnico final, bem como da não avaliação dos bolsistas vinculados ao projeto, cujos recursos foram concedidos por meio do Termo de Aceitação de Apoio Financeiro a Projeto (peça 5, pp. 59-62), no Projeto NANOTOX  estudo, desenvolvimento e padronização de métodos e protocolos biológicos e toxicológicos normalizados na síntese e avaliação de nanopartículas e nanoesferas poliméricas para aplicações como biomateriais e dispositivos médicos, nanofármacos e nanocosméticos, com vigência de 16/04/2013 a 30/04/2016 (peça 5; pp. 62 e 69), tendo o prazo para prestar contas se encerrado em 29/06/2016

Segunda Câmara

Conselho Nacional de Desenvolvimento Científico e Tecnológico (33.654.831/0033-13).

3. Interessados/Responsáveis:
3.1. Interessado: Conselho Nacional de Desenvolvimento Científico e Tecnológico (33.654.831/0033-13).
3.2. Responsável: Fabiana Medeiros da Silva (XXX.166.608-XX).

13.1. Ministros presentes: Ana Arraes (Presidente), Augusto Nardes, Aroldo Cedraz (Relator) e Raimundo Carreiro.
13.2. Ministros-Substitutos presentes: Marcos Bemquerer Costa e André Luís de Carvalho.

ACORDAO-COMPLETO-2539150

Acórdão de Relação 3088/2022 - Segunda Câmara

Acórdão de Relação

ACORDAO-COMPLETO-2521683

Acórdão de Relação 568/2022 - Segunda Câmara

AROLDO CEDRAZ

Transcrevo, a seguir, o parecer subscrito pelo Auditor Federal da Secretaria de Controle Externo de Tomada de Contas Especial (peça 16) , o qual contou com a concordância do corpo diretivo da SecexTCE (peças 17 e 18) :
"INTRODUÇÃO
1.	Versam os autos acerca de tomada de contas especial instaurada pelo CNPq, em desfavor da Sra. Fabiana Medeiros da Silva (CPF XXX.166.608-XX) , pesquisadora, em face da não apresentação do relatório técnico final, bem como da não avaliação dos bolsistas vinculados ao projeto, cujos recursos foram concedidos por meio do Termo de Aceitação de Apoio Financeiro a Projeto (peça 5, pp. 59-62) , no Projeto "NANOTOX - estudo, desenvolvimento e padronização de métodos e protocolos biológicos e toxicológicos normalizados na síntese e avaliação de nanopartículas e nanoesferas poliméricas para aplicações como biomateriais e dispositivos médicos, nanofármacos e nanocosméticos", com vigência de 16/04/2013 a 30/04/2016 (peça 5; pp. 62 e 69) , tendo o prazo para prestar contas se encerrado em 29/06/2016 (peça 5; p. 69) .
2.	A motivação para a instauração da presente tomada de contas especial foi a omissão no dever de prestar contas, em virtude da não apresentação do relatório técnico final, bem como da não avaliação dos bolsistas vinculados ao projeto, em afronta ao item 1.2, alíneas "g" e "h", do Termo de Aceitação de Apoio Financeiro a Proposta de Natureza Científica, Tecnológica e/ou de Inovação (peça 5; p. 60) , assinado pela beneficiária em 16/04/2013, ao item 6.2 da Resolução Normativa nº 017/2011 (peça 5; p. 53) , e ao item I.12.3 das "Disposições gerais" da Chamada Pública MCTI/SETEC/CNPq Nº 17/2012 (peça 5; p. 8) .
HISTÓRICO
3.	O presente processo foi objeto de instrução preliminar (peça 11) , a qual concluiu pela realização da citação e da audiência da Sra. Fabiana Medeiros da Silva, pesquisadora. A mencionada proposta de encaminhamento contou com a anuência do Diretor e do Secretário da unidade (peças 12 e 13) , tendo sido a citação e a audiência da responsável autorizadas por delegação de competência do Relator deste feito, Ministro Aroldo Cedraz.
4.	As aludidas citação e audiência da responsável foram levadas a cabo por meio do Ofício 2154/2018-TCU/Secex-TCE (peça 14) , o qual foi recebido no domicílio da responsável que consta da base de dados da Receita Federal (peça 9) em 9/1/2019, conforme atesta o AR respectivo (peça 15) .
5.	Por oportuno, cabe ressaltar que a responsável foi citada em razão da não comprovação da boa e regular aplicação dos recursos recebidos em razão da omissão no dever de prestar contas no âmbito do Projeto "NANOTOX - estudo, desenvolvimento e padronização de métodos e protocolos biológicos e toxicológicos normalizados na síntese e avaliação de nanopartículas e nanoesferas poliméricas para aplicações como biomateriais e dispositivos médicos, nanofármacos e nanocosméticos" e ouvida em audiência em função do não cumprimento do prazo originalmente estipulado para prestação de contas, conforme detalhado a seguir:
5.1.	CITAÇÃO:
5.1.1.	Irregularidade 1: Não comprovação da boa e regular aplicação dos recursos federais repassados pelo CNPq, em face da omissão no dever de prestar contas dos valores transferidos, no âmbito do Projeto "NANOTOX - estudo, desenvolvimento e padronização de métodos e protocolos biológicos e toxicológicos normalizados na síntese e avaliação de nanopartículas e nanoesferas poliméricas para aplicações como biomateriais e dispositivos médicos, nanofármacos e nanocosméticos";
5.1.2.	Conduta 1: Não demonstrar a boa e regular aplicação dos recursos federais recebidos à conta do Projeto "NANOTOX - estudo, desenvolvimento e padronização de métodos e protocolos biológicos e toxicológicos normalizados na síntese e avaliação de nanopartículas e nanoesferas poliméricas para aplicações como biomateriais e dispositivos médicos, nanofármacos e nanocosméticos", em face da omissão na prestação de contas, cujo prazo encerrou-se em 29/06/2016 (peça 5; p. 69) ;
5.1.3.	Evidências 1: PARECER AUDITORIA INTERNA, de 30/10/2017 (peça 5; pp. 262-264) e Relatório de TCE (peça 5; pp. 249-255) ;
5.1.4.	Dispositivos violados 1: art. 37, caput, c/c o art. 70, parágrafo único, da Constituição da República Federativa do Brasil, art. 93, do Decreto-lei 200/1967, art. 66, do Decreto 93.872/1986, item 1.2, alíneas "g" e "h", do Termo de Aceitação de Apoio Financeiro a Proposta de Natureza Científica, Tecnológica e/ou de Inovação (peça 5; p. 60) , assinado pela beneficiária em 16/04/2013, item 6.2 da Resolução Normativa nº 017/2011 (peça 5; p. 53) e item I.12.3 das "Disposições gerais" da Chamada Pública MCTI/SETEC/CNPq Nº 17/2012 (peça 5; p. 8) ;
5.1.5.	Valores históricos dos débitos e respectivas datas de ocorrência:
	Data da Ordem Bancária
	Valor Original (R$) 
	Bolsista

	05/06/2013
	5.000,00
	MARCIO FABER PIEROTE DA CUNHA

	02/08/2013
	10.000,00
	
	03/09/2013
	5.000,00
	
	02/10/2013
	5.000,00
	
	01/11/2013
	5.000,00
	
	04/12/2013
	5.000,00
	
	03/01/2014
	5.000,00
	
	06/02/2014
	5.000,00
	
	07/03/2014
	5.000,00
	
	02/04/2014
	5.000,00
	
	05/05/2014
	5.000,00
	
	03/06/2014
	5.000,00
	
	02/07/2014
	5.000,00
	
	01/08/2014
	5.000,00
	
	03/09/2014
	5.000,00
	
	01/10/2014
	5.000,00
	
	05/11/2014
	5.000,00
	
	02/07/2013
	5.000,00
	OLGA ZAZUCO HIGA

	02/08/2013
	5.000,00
	
	03/09/2013
	5.000,00
	
	02/10/2013
	5.000,00
	
	01/11/2013
	5.000,00
	
	04/12/2013
	5.000,00
	
	03/01/2014
	5.000,00
	
	06/02/2014
	5.000,00
	
	07/03/2014
	5.000,00
	
	02/04/2014
	5.000,00
	
	05/05/2014
	5.000,00
	
	03/06/2014
	5.000,00
	
	02/07/2014
	5.000,00
	
	01/08/2014
	5.000,00
	
	03/09/2014
	5.000,00
	
	01/10/2014
	5.000,00
	
	05/11/2014
	5.000,00
	
	03/12/2014
	5.000,00
	
	31/12/2014
	5.000,00
	
	04/02/2015
	5.000,00
	
	05/03/2015
	5.000,00
	
	01/04/2015
	5.000,00
	
	02/08/2013
	400,00
	PRISCILA DE QUEIROZ SOUZA PASSOS

	03/09/2013
	400,00
	
	02/10/2013
	400,00
	
	01/11/2013
	400,00
	
	04/12/2013
	400,00
	
	03/01/2014
	400,00
	
	06/02/2014
	400,00
	
	07/03/2014
	800,00
	
	02/04/2014
	800,00
	
	05/05/2014
	800,00
	
	03/06/2014
	800,00
	
	02/07/2014
	800,00
	
	01/08/2014
	800,00
	
	03/09/2014
	800,00
	
	01/10/2014
	800,00
	
	05/11/2014
	800,00
	
	03/12/2014
	800,00
	
	31/12/2014
	800,00
	
	04/02/2015
	800,00
	
	10/03/2014
	2.500,00
	ALINE PIMENTEL ZANZERI

	02/04/2014
	2.500,00
	
	05/05/2014
	2.500,00
	
	03/06/2014
	3.500,00
	
	02/07/2014
	3.500,00
	
	01/08/2014
	3.500,00
	
	02/04/2014
	800,00
	THAIS CARAMORI FEITOSA

	05/05/2014
	800,00
	
	03/06/2014
	800,00
	
	02/07/2014
	800,00
	
	01/08/2014
	800,00
	
	03/09/2014
	1.100,00
	
	01/10/2014
	1.100,00
	
	05/11/2014
	1.100,00
	
	03/12/2014
	1.100,00
	
	08/01/2015
	1.100,00
	
	04/02/2015
	1.100,00
	
	05/03/2015
	1.100,00
	
	03/09/2014
	2.500,00
	RENATA DAMIANI

	01/10/2014
	2.500,00
	
	05/11/2014
	2.500,00
	
	03/12/2014
	2.500,00
	
	08/01/2015
	2.500,00
	
	04/02/2015
	2.500,00
	
	05/03/2015
	2.500,00
	
	01/04/2015
	3.500,00
	
	05/05/2015
	3.500,00
	
	02/06/2015
	3.500,00
	
	02/07/2015
	2.500,00
	
5.2.	AUDIÊNCIA:
5.2.1.	Irregularidade 2: Não permitir a comprovação da boa e regular aplicação dos recursos federais repassados pelo CNPq, em face da omissão no dever de prestar contas dos valores transferidos, no âmbito do Projeto "NANOTOX - estudo, desenvolvimento e padronização de métodos e protocolos biológicos e toxicológicos normalizados na síntese e avaliação de nanopartículas e nanoesferas poliméricas para aplicações como biomateriais e dispositivos médicos, nanofármacos e nanocosméticos";
5.1.2.	Conduta 2: Não cumprir o prazo originalmente estipulado para a prestação de contas do Projeto "NANOTOX - estudo, desenvolvimento e padronização de métodos e protocolos biológicos e toxicológicos normalizados na síntese e avaliação de nanopartículas e nanoesferas poliméricas para aplicações como biomateriais e dispositivos médicos, nanofármacos e nanocosméticos", o qual se encerrou em 29/06/2016 (peça 5; p. 69) ;
5.1.3.	Evidências 2: PARECER AUDITORIA INTERNA, de 30/10/2017 (peça 5; pp. 262-264) e Relatório de TCE (peça 5; pp. 249-255) ;
5.1.4.	Dispositivos violados 2: art. 37, caput, c/c o art. 70, parágrafo único, da Constituição da República Federativa do Brasil, art. 93, do Decreto-lei 200/1967, art. 66, do Decreto 93.872/1986, item 1.2, alíneas "g" e "h", do Termo de Aceitação de Apoio Financeiro a Proposta de Natureza Científica, Tecnológica e/ou de Inovação (peça 5; p. 60) , assinado pela beneficiária em 16/04/2013, item 6.2 da Resolução Normativa nº 017/2011 (peça 5; p. 53) e item I.12.3 das "Disposições gerais" da Chamada Pública MCTI/SETEC/CNPq Nº 17/2012 (peça 5; p. 8) ;
6.	Entretanto, em que pese a citação e a audiência terem sido efetuadas em forma válida, conforme atestam as peças 14 e 15 dos autos, esgotou-se o prazo concedido à responsável sem que a mesma apresentasse as suas alegações de defesa e razões de justificativa, nem tampouco recolhesse o débito que lhe foi imputado. Por esse motivo, restou caracterizada a sua revelia, para todos os efeitos, dando-se prosseguimento ao presente processo, nos termos dispostos no art. 12, § 3º, da Lei 8.443/19921992 c/c o art. 202, § 8º, do RI/TCU.
EXAME TÉCNICO
7.	De início, salienta-se que está clara a competência deste Tribunal para julgar este processo, pois se trata de recursos federais repassados pelo CNPq para a realização do Projeto "NANOTOX - estudo, desenvolvimento e padronização de métodos e protocolos biológicos e toxicológicos normalizados na síntese e avaliação de nanopartículas e nanoesferas poliméricas para aplicações como biomateriais e dispositivos médicos, nanofármacos e nanocosméticos" sob a responsabilidade da Sra. Fabiana Medeiros da Silva. Outrossim, não restou caracterizada nenhuma nulidade processual oriunda da inobservância de formalidades que acarretassem prejuízo processual à responsável ou ao interesse público (art. 171 do RI/TCU) . Também foram atendidos os pressupostos de constituição e desenvolvimento válido e regular desta tomada de contas especial (art. 71, inciso II, da Constituição Federal, art. 8°, caput, da Lei 8.443/1992, art. 84 do Decreto-Lei 200/1967 e art. 5°, caput, parágrafo único e incisos I a IV, da IN/TCU 71/2012, modificada pela IN/TCU 76/2016) .
8.	Por outro lado, verifica-se que não houve o transcurso de mais de dez anos desde os fatos geradores da dívida sem que tenha havido a notificação da responsável pela autoridade administrativa federal competente (art. 6º, inciso II, c/c art. 19, da IN/TCU 71/2012, modificada pela IN/TCU 76/2016) , uma vez que os recursos foram transferidos entre 2013 e 2015 (peça 5; pp. 98-99, 102-103, 105-106, 109-110, 112, 114, 116, 119-120, 122-123, 125-126, 128, 130 e 132) , a omissão na prestação de contas se concretizou em 29/06/2016 (peça 5; p. 69) , e a responsável foi notificada sobre as irregularidades pela autoridade administrativa competente, em 2017, por meio dos ofícios constantes da peça 5, pp. 70 e 186-187 (recebidos conforme atestam os AR's constantes da peça 5, pp. 71 e 190) . Ademais, foram enviados à responsável em 2017, os e-mails constantes da peça 5, pp. 69 e 188.
9.	Também se verifica que o valor original histórico do débito é igual a R$ 272.600,00 (peça 5; p. 182 e 240) , portanto, superior a R$ 100.000,00, na forma estabelecida conforme os artigos 6º, inciso I, e 19, da IN/TCU 71/2012, modificada pela IN/TCU 76/2016	.
10.	A propósito, registra-se que, em atendimento ao item 9.4, do Acórdão 1772/2017-TCU-Plenário (Relator Ministro-Substituto Augusto Sherman Cavalcanti) , foi efetuada pesquisa no sistema processual do TCU, e não foram encontradas tomadas de contas especiais em tramitação com débitos imputáveis à responsável com valores inferiores ao fixado no art. 6º, inciso I, da Instrução Normativa TCU 71/2012, a fim de que seja observado o disposto no art. 6º, § 1º, da mesma norma.
11.	Por oportuno, cabe ressaltar que houve a devida formulação da imputação das irregularidades à responsável, como também a descrição das mesmas no expediente de citação e de audiência, com base na individualização das suas condutas omissivas, como já foi detalhado no item 5, e seus respectivos subitens, desta instrução.
12.	Ressalta-se que foi viabilizado o exercício do contraditório em sua dimensão substancial, pois se realizaram a citação e a audiência da responsável Fabiana Medeiros da Silva por meio do Ofício 2154/2018-TCU/Secex-TCE (peça 14) , o qual foi recebido no domicílio da responsável que consta da base de dados da Receita Federal (peça 9) em 9/1/2019, conforme atesta o AR respectivo (peça 15) , atendendo ao art. 5º, inciso LV, da Constituição Federal c/c o art. 12, incisos I e II da Lei 8.443/1992.
13.	Por sua vez, a responsável Fabiana Medeiros da Silva, apesar de ter recebido o expediente de citação e de audiência (peça 14) , conforme atesta o AR respectivo (peça 15) , permaneceu silente, restando efetivamente configurada a sua revelia, para todos os efeitos, dando-se prosseguimento ao processo, nos termos dispostos no art. 12, § 3º, da Lei 8.443/19921992 c/c o art. 202, § 8º, do RI/TCU.
CONCLUSÃO
14.	Como se verificou na seção "EXAME TÉCNICO" anterior, restou evidenciada a competência do TCU para julgar o presente processo, pois se trata de recursos federais que foram repassados pelo CNPq para a realização do Projeto "NANOTOX - estudo, desenvolvimento e padronização de métodos e protocolos biológicos e toxicológicos normalizados na síntese e avaliação de nanopartículas e nanoesferas poliméricas para aplicações como biomateriais e dispositivos médicos, nanofármacos e nanocosméticos" sob a responsabilidade da Sra. Fabiana Medeiros da Silva. Também foi caracterizada a responsabilidade da Sra. Fabiana Medeiros da Silva, conforme detalhado no item 5, e seus respectivos subitens, desta instrução.
15.	Além disso, restaram demonstrados: (i) a viabilidade do exercício do contraditório em sua dimensão substancial e a regularidade na abertura do contraditório e o exercício da ampla defesa (art. 5º, inciso LV, da Constituição Federal c/c o art. 12, incisos I e II da Lei 8.443/1992) ; (ii) a suficiência dos elementos probatórios indispensáveis à formação do juízo quanto à ocorrência do dano ao erário ocasionado por atos ilícitos e a vinculação destes com as condutas da responsável arrolada no polo passivo deste processo (art. 5º, caput, parágrafo único e incisos I, II e IV, da IN TCU 71/2012) ; e (iii) a ausência de nulidades processuais oriundas da inobservância de formalidades que acarretem prejuízo processual à responsável ou ao interesse público (art. 171 do RI/TCU) . Portanto, estão presentes todos os pressupostos necessários para a formação do juízo de mérito das presentes contas.
16.	Por sua vez, restou claramente comprovado o dano ao erário ocasionado em virtude das irregularidades enumeradas no item 5, e seus respectivos subitens, desta instrução, em relação ao Projeto "NANOTOX - estudo, desenvolvimento e padronização de métodos e protocolos biológicos e toxicológicos normalizados na síntese e avaliação de nanopartículas e nanoesferas poliméricas para aplicações como biomateriais e dispositivos médicos, nanofármacos e nanocosméticos".
17.	Por oportuno, deve-se mencionar que, como restou efetivamente configurada a revelia da responsável Fabiana Medeiros da Silva, para todos os efeitos, será dado prosseguimento a este processo, nos termos dispostos no art. 12, § 3º, da Lei 8.443/1992 c/c o art. 202, § 8º, do RI/TCU. Nesse sentido, como constam dos autos elementos probatórios que caracterizam a responsabilidade da Sra. Fabiana Medeiros da Silva, por concorrer para a consumação do dano ao erário em função dos atos irregulares descritos no item 5, e seus respectivos subitens, desta instrução, não há como afastar as irregularidades que lhe foram atribuídas nem os débitos que lhe foram imputados, mantendo-se a sua responsabilidade neste processo.
18.	Por outro lado, no que tange ao exame da boa-fé da responsável Fabiana Medeiros da Silva, será adotado aqui o sentido objetivo da cláusula de boa-fé, isto é, examinando, "diante de um caso concreto e nas condições em que o agente atuou, qual o cuidado exigível de uma pessoa prudente e de discernimento. Assim o fazendo, encontraremos o cuidado objetivo necessário, fundado na previsibilidade objetiva. Devemos, a seguir, comparar esse cuidado genérico com a conduta do agente, intentando saber se a conduta imposta pelo dever genérico de cuidado harmoniza-se com o comportamento desse agente. A resposta negativa leva à reprovabilidade da sua conduta, à culpa e, enfim, à não caracterização da boa-fé objetiva." (conforme entendimento plasmado no Acórdão 2436/2016-TCU-Plenário; Relator: Ministro Augusto Nardes) .
19.	No presente caso concreto, à vista dos elementos constantes dos autos, percebe-se que os atos praticados pela responsável não se ajustam ao mencionado modelo objetivo de conduta, pois as suas condutas omissivas foram, no mínimo, culposas (por negligência e imprudência) , tendo restado comprovado que o dano ao erário resultou diretamente daquelas condutas.
20.	Nesse diapasão, não é possível afirmar que houve boa-fé por parte da responsável, pois é razoável concluir que lhe era possível ter consciência das ilicitudes de suas condutas omissivas e que eram exigíveis condutas diversas daquelas que ele adotou, consideradas as circunstâncias que a cercavam, e tampouco foram identificados excludentes de culpabilidade. Deve-se salientar, também, que, embora não se verifique nos autos elementos que evidenciem a boa-fé da responsável, é forçoso reconhecer o entendimento consolidado no jurisprudência do Tribunal no sentido de não se apenar com multa o responsável inadimplente em relação a valores recebidos por meio de bolsa de estudo, como se pode verificar nos Acórdãos 5.582/2018, 536/2018, 5.327/2011, 291/2010, 714/2010, 1.740/2010 e 587/2010, todos da 1ª Câmara; e 6.483/2017, 1.283/2015, 3.662/2012, 5.327/2011 e 1.440/2007, todos da 2ª Câmara.
21.	Então, tendo em vista as irregularidades comprovadas nos autos, e como não foi possível reconhecer a boa-fé da responsável, este Tribunal pode proferir, desde logo, o julgamento definitivo de mérito pela irregularidade das presentes contas, com fundamento no art. 202, § 6º, do RI/TCU.
22.	Por oportuno, como restou caracterizada a omissão no dever de prestar contas, também se verificou a não comprovação da boa e regular aplicação dos recursos objeto deste processo. Nesse diapasão, cabe ressaltar que é pacífica a jurisprudência deste Tribunal no sentido de que compete ao gestor o ônus de provar a aplicação regular dos recursos que lhe foram confiados (vide Acórdão 974/2018-TCU-Plenário, Relator Ministro Bruno Dantas, 511/2018-Plenário, Relator Ministro Aroldo Cedraz, 3875/2018-Primeira Câmara, Relator Ministro Vital do Rêgo, 1983/2018-Primeira Câmara, Relator Ministro Bruno Dantas, 1294/2018-Primeira Câmara, Relator Ministro Bruno Dantas, 3200/2018-Segunda Câmara, Relator Ministro Aroldo Cedraz, 2512/2018-Segunda Câmara, Relator Ministro Aroldo Cedraz, 2384/2018-Segunda Câmara, Relator Ministro José Múcio Monteiro, 2014/2018-Segunda Câmara, Relator Ministro Aroldo Cedraz, e 901/2018-Segunda Câmara, Relator Ministro José Múcio Monteiro, entre outros) .
23.	Destarte, ante todo o exposto, entende-se que esta Corte deve:
	a) Declarar a revelia da responsável Fabiana Medeiros da Silva, para todos os efeitos, dando-se prosseguimento a este processo, nos termos dispostos no art. 12, § 3º, da Lei 8.443/1992 c/c o art. 202, § 8º, do RI/TCU;
	b) Em face da impossibilidade de reconhecer a boa-fé da responsável (com espeque art. 202, § 6º, do RI/TCU) , julgar irregulares, desde logo, as contas da Sra. Fabiana Medeiros da Silva, com fulcro nos arts. 1º, inciso I, 16, inciso III, alíneas "b" e "c", 19, caput, e 23, inciso III, da Lei 8.443/1992 c/c com os arts. 1º, inciso I, 209, incisos II e III, 210 e 214, inciso III, do RI/TCU;
	c) Condenar a responsável Fabiana Medeiros da Silva a ressarcir os débitos especificados no subitem 5.1.5 desta instrução aos cofres do CNPq;
	d) Autorizar, desde logo, a cobrança judicial das dívidas, com fundamento no art. 28, inciso II, da Lei 8.443/1992, caso não atendida a notificação;
	e) Autorizar, antecipadamente, caso requerido pela responsável, o pagamento da dívida decorrente em até 36 (trinta e seis) parcelas mensais e consecutivas, nos termos do art. 26 da Lei 8.443/1992, c/c o art. 217 do Regimento Interno do TCU, fixando-se o vencimento da primeira parcela em 15 (quinze) dias, a contar do recebimento da notificação, e o das demais a cada 30 (trinta) dias, devendo incidir sobre cada uma os encargos devidos, na forma prevista na legislação em vigor, alertando a responsável que a falta de comprovação do recolhimento de qualquer parcela importará o vencimento antecipado do saldo devedor, nos termos do art. 217, § 2º, do Regimento Interno do TCU (providência que tem sido adotada seguidamente pela Corte, em homenagem à racionalidade processual, conforme se observa, a título de exemplo, nos Acórdãos 2.266/2018, 600/2017, 2.059/2016 e 1.000/2015 do Plenário) ;
	f) Dar ciência do acórdão que vier a ser proferido: à Sra. Fabiana Medeiros da Silva; ao CNPq; ao Procurador-Chefe da Procuradoria da República no Distrito Federal, nos termos do § 3º do art. 16 da Lei 8.443/1992 c/c o § 7º do art. 209 do Regimento Interno do TCU, para adoção das medidas cabíveis; e ao Assessor Especial do Controle Interno do CNPq, nos termos do Memorando-Circular 58/2018-Segecex, de 12/11/2018.
PROPOSTA DE ENCAMINHAMENTO
24.	Em face de todo o exposto, submetem-se os autos à consideração superior, propondo:
	a) Considerar revel a responsável Fabiana Medeiros da Silva (CPF XXX.166.608-XX) , para todos os efeitos, dando-se prosseguimento a este processo relativo aos recursos do Projeto "NANOTOX - estudo, desenvolvimento e padronização de métodos e protocolos biológicos e toxicológicos normalizados na síntese e avaliação de nanopartículas e nanoesferas poliméricas para aplicações como biomateriais e dispositivos médicos, nanofármacos e nanocosméticos", nos termos dispostos no art. 12, § 3º, da Lei 8.443/1992 c/c o art. 202, § 8º, do RI/TCU;
	b) Em face da impossibilidade de reconhecer a boa-fé objetiva da responsável, com espeque art. 202, § 6º, do RI/TCU, julgar irregulares, desde logo, as contas da responsável Fabiana Medeiros da Silva, com fulcro nos arts. 1º, inciso I, 16, inciso III, alíneas "b" e "c", 19, caput, e 23, inciso III, da Lei 8.443/1992 c/c com os arts. 1º, inciso I, 209, incisos II e III, 210 e 214, inciso III, do RI/TCU, em função das irregularidades, condutas e dispositivos violados especificados a seguir:
	b.1) Irregularidades:
	b.1.1) 	Irregularidade 1: Não comprovação da boa e regular aplicação dos recursos federais repassados pelo CNPq, em face da omissão no dever de prestar contas dos valores transferidos, no âmbito do Projeto "NANOTOX - estudo, desenvolvimento e padronização de métodos e protocolos biológicos e toxicológicos normalizados na síntese e avaliação de nanopartículas e nanoesferas poliméricas para aplicações como biomateriais e dispositivos médicos, nanofármacos e nanocosméticos";
	b.1.2) 	Conduta 1: Não demonstrar a boa e regular aplicação dos recursos federais recebidos à conta do Projeto "NANOTOX - estudo, desenvolvimento e padronização de métodos e protocolos biológicos e toxicológicos normalizados na síntese e avaliação de nanopartículas e nanoesferas poliméricas para aplicações como biomateriais e dispositivos médicos, nanofármacos e nanocosméticos", em face da omissão na prestação de contas, cujo prazo encerrou-se em 29/06/2016 (peça 5; p. 69) ;
	b.1.3) 	Evidências 1: PARECER AUDITORIA INTERNA, de 30/10/2017 (peça 5; pp. 262-264) e Relatório de TCE (peça 5; pp. 249-255) ;
	b.1.4) 	Dispositivos violados 1: art. 37, caput, c/c o art. 70, parágrafo único, da Constituição da República Federativa do Brasil, art. 93, do Decreto-lei 200/1967, art. 66, do Decreto 93.872/1986, item 1.2, alíneas "g" e "h", do Termo de Aceitação de Apoio Financeiro a Proposta de Natureza Científica, Tecnológica e/ou de Inovação (peça 5; p. 60) , assinado pela beneficiária em 16/04/2013, item 6.2 da Resolução Normativa nº 017/2011 (peça 5; p. 53) e item I.12.3 das "Disposições gerais" da Chamada Pública MCTI/SETEC/CNPq Nº 17/2012 (peça 5; p. 8) ;
	b.2.1) Irregularidade 2: Não permitir a comprovação da boa e regular aplicação dos recursos federais repassados pelo CNPq, em face da omissão no dever de prestar contas dos valores transferidos, no âmbito do Projeto "NANOTOX - estudo, desenvolvimento e padronização de métodos e protocolos biológicos e toxicológicos normalizados na síntese e avaliação de nanopartículas e nanoesferas poliméricas para aplicações como biomateriais e dispositivos médicos, nanofármacos e nanocosméticos";
	b.2.2) Conduta 2: Não cumprir o prazo originalmente estipulado para a prestação de contas do Projeto "NANOTOX - estudo, desenvolvimento e padronização de métodos e protocolos biológicos e toxicológicos normalizados na síntese e avaliação de nanopartículas e nanoesferas poliméricas para aplicações como biomateriais e dispositivos médicos, nanofármacos e nanocosméticos", o qual se encerrou em 29/06/2016 (peça 5; p. 69) ;
	b.2.3) Evidências 2: PARECER AUDITORIA INTERNA, de 30/10/2017 (peça 5; pp. 262-264) e Relatório de TCE (peça 5; pp. 249-255) ;
	b.2.4) Dispositivos violados 2: art. 37, caput, c/c o art. 70, parágrafo único, da Constituição da República Federativa do Brasil, art. 93, do Decreto-lei 200/1967, art. 66, do Decreto 93.872/1986, item 1.2, alíneas "g" e "h", do Termo de Aceitação de Apoio Financeiro a Proposta de Natureza Científica, Tecnológica e/ou de Inovação (peça 5; p. 60) , assinado pela beneficiária em 16/04/2013, item 6.2 da Resolução Normativa nº 017/2011 (peça 5; p. 53) e item I.12.3 das "Disposições gerais" da Chamada Pública MCTI/SETEC/CNPq Nº 17/2012 (peça 5; p. 8) ;
	c) Condenar a responsável Fabiana Medeiros da Silva ao pagamento das quantias a seguir especificadas, com a fixação do prazo de quinze dias, a contar do recebimento da notificação, para comprovar, perante o Tribunal (art. 214, inciso III, alínea "a", do Regimento Interno) , o recolhimento das dívidas aos cofres do CNPq, atualizadas monetariamente e acrescidas dos juros de mora, calculados a partir das datas indicadas, até a data do efetivo recolhimento, na forma prevista na legislação em vigor:
	Data da Ordem Bancária
	Valor Original (R$) 
	Bolsista

	05/06/2013
	5.000,00
	MARCIO FABER PIEROTE DA CUNHA

	02/08/2013
	10.000,00
	
	03/09/2013
	5.000,00
	
	02/10/2013
	5.000,00
	
	01/11/2013
	5.000,00
	
	04/12/2013
	5.000,00
	
	03/01/2014
	5.000,00
	
	06/02/2014
	5.000,00
	
	07/03/2014
	5.000,00
	
	02/04/2014
	5.000,00
	
	05/05/2014
	5.000,00
	
	03/06/2014
	5.000,00
	
	02/07/2014
	5.000,00
	
	01/08/2014
	5.000,00
	
	03/09/2014
	5.000,00
	
	01/10/2014
	5.000,00
	
	05/11/2014
	5.000,00
	
	02/07/2013
	5.000,00
	OLGA ZAZUCO HIGA

	02/08/2013
	5.000,00
	
	03/09/2013
	5.000,00
	
	02/10/2013
	5.000,00
	
	01/11/2013
	5.000,00
	
	04/12/2013
	5.000,00
	
	03/01/2014
	5.000,00
	
	06/02/2014
	5.000,00
	
	07/03/2014
	5.000,00
	
	02/04/2014
	5.000,00
	
	05/05/2014
	5.000,00
	
	03/06/2014
	5.000,00
	
	02/07/2014
	5.000,00
	
	01/08/2014
	5.000,00
	
	03/09/2014
	5.000,00
	
	01/10/2014
	5.000,00
	
	05/11/2014
	5.000,00
	
	03/12/2014
	5.000,00
	
	31/12/2014
	5.000,00
	
	04/02/2015
	5.000,00
	
	05/03/2015
	5.000,00
	
	01/04/2015
	5.000,00
	
	02/08/2013
	400,00
	PRISCILA DE QUEIROZ SOUZA PASSOS

	03/09/2013
	400,00
	
	02/10/2013
	400,00
	
	01/11/2013
	400,00
	
	04/12/2013
	400,00
	
	03/01/2014
	400,00
	
	06/02/2014
	400,00
	
	07/03/2014
	800,00
	
	02/04/2014
	800,00
	
	05/05/2014
	800,00
	
	03/06/2014
	800,00
	
	02/07/2014
	800,00
	
	01/08/2014
	800,00
	
	03/09/2014
	800,00
	
	01/10/2014
	800,00
	
	05/11/2014
	800,00
	
	03/12/2014
	800,00
	
	31/12/2014
	800,00
	
	04/02/2015
	800,00
	
	10/03/2014
	2.500,00
	ALINE PIMENTEL ZANZERI

	02/04/2014
	2.500,00
	
	05/05/2014
	2.500,00
	
	03/06/2014
	3.500,00
	
	02/07/2014
	3.500,00
	
	01/08/2014
	3.500,00
	
	02/04/2014
	800,00
	THAIS CARAMORI FEITOSA

	05/05/2014
	800,00
	
	03/06/2014
	800,00
	
	02/07/2014
	800,00
	
	01/08/2014
	800,00
	
	03/09/2014
	1.100,00
	
	01/10/2014
	1.100,00
	
	05/11/2014
	1.100,00
	
	03/12/2014
	1.100,00
	
	08/01/2015
	1.100,00
	
	04/02/2015
	1.100,00
	
	05/03/2015
	1.100,00
	
	03/09/2014
	2.500,00
	RENATA DAMIANI

	01/10/2014
	2.500,00
	
	05/11/2014
	2.500,00
	
	03/12/2014
	2.500,00
	
	08/01/2015
	2.500,00
	
	04/02/2015
	2.500,00
	
	05/03/2015
	2.500,00
	
	01/04/2015
	3.500,00
	
	05/05/2015
	3.500,00
	
	02/06/2015
	3.500,00
	
	02/07/2015
	2.500,00
	
	d) Autorizar, desde logo, a cobrança judicial das dívidas, com fundamento no art. 28, inciso II, da Lei 8.443/1992, caso não atendida a notificação;
	e) Autorizar, antecipadamente, caso requerido pela responsável, o pagamento da dívida decorrente em até 36 (trinta e seis) parcelas mensais e consecutivas, nos termos do art. 26 da Lei 8.443/1992, c/c o art. 217 do Regimento Interno do TCU, fixando-se o vencimento da primeira parcela em 15 (quinze) dias, a contar do recebimento da notificação, e o das demais a cada 30 (trinta) dias, devendo incidir sobre cada uma os encargos devidos, na forma prevista na legislação em vigor, alertando a responsável que a falta de comprovação do recolhimento de qualquer parcela importará o vencimento antecipado do saldo devedor, nos termos do art. 217, § 2º, do Regimento Interno do TCU;
	f) Encaminhar cópia do Acordão que vier a ser prolatado por este Tribunal, acompanhado do Relatório e do Voto que o fundamentarem:
	f.1) À Sra. Fabiana Medeiros da Silva;
	f.2) Ao CNPq;
	f.3) Ao Procurador-Chefe da Procuradoria da República no Distrito Federal, nos termos do § 3º do art. 16 da Lei 8.443/1992 c/c o § 7º do art. 209 do Regimento Interno do TCU, para adoção das medidas cabíveis, informando que a presente deliberação, acompanhada do Relatório e do Voto que a fundamenta, está disponível para a consulta no endereço www.tcu.gov.br/acordaos, além de esclarecer que, caso requerido, o TCU poderá fornecer sem custos as correspondentes cópias, de forma impressa; e
	f.4) Ao Assessor Especial do Controle Interno do CNPq, nos termos do Memorando-Circular 58/2018-Segecex, de 12/11/2018."
2.	O Ministério Público junto ao TCU, nestes autos representado pelo Procurador Marinus Eduardo de Vries Marsico, apresentou o seguinte parecer concordante:
	À vista dos elementos contidos nos autos, manifestamo-nos, em essência, de acordo com a proposta alvitrada pela unidade técnica à peça 16. Sugerimos apenas que se acrescente nos fundamentos legais indicados no item "24.b", a alínea "a" do inciso III do artigo 16 da Lei 8.443/1992."
É o Relatório.

não há.

Procurador Marinus Eduardo De Vries Marsico.

TOMADA DE CONTAS ESPECIAL. OMISSÃO DO DEVER DE PRESTAR CONTAS DO PROJETO "NANOTOX - estudo, desenvolvimento e padronização de métodos e protocolos biológicos e toxicológicos normalizados na síntese e avaliação de nanopartículas e nanoesferas poliméricas para aplicações como biomateriais e dispositivos médicos, nanofármacos e nanocosméticos". CITAÇÃO. REVELIA. CONTAS IRREGULARES. DÉBITO E MULTA.

TOMADA DE CONTAS ESPECIAL (TCE)

Secretaria de Controle Externo de Tomada de Contas Especial (SecexTCE).

Cuidam os autos de Tomada de Contas Especial instaurada pelo CNPq, em desfavor da Sra. Fabiana Medeiros da Silva (CPF 177.166.608-02) , pesquisadora, em face da não apresentação do relatório técnico final, bem como da não avaliação dos bolsistas vinculados ao projeto, cujos recursos foram concedidos por meio do Termo de Aceitação de Apoio Financeiro a Projeto, no Projeto "NANOTOX - estudo, desenvolvimento e padronização de métodos e protocolos biológicos e toxicológicos normalizados na síntese e avaliação de nanopartículas e nanoesferas poliméricas para aplicações como biomateriais e dispositivos médicos, nanofármacos e nanocosméticos", com vigência de 16/04/2013 a 30/04/2016, tendo o prazo para prestar contas se encerrado em 29/06/2016.
Remetido o processo ao Tribunal, a unidade técnica promoveu a citação da referida gestora, apontando débito em valor histórico de R$ 272.600,00, bem como promoveu a audiência em face das irregularidades verificadas, ambos por meio de correspondência ao endereço registrado nos sistemas da Secretaria da Receita Federal do Brasil. 
Porém, após as regulares citação e audiência, a responsável deixou transcorrer in albis o prazo regimental para o recolhimento do débito ou apresentação das alegações de defesa e razões de justificativa com a respectiva documentação apta a comprovar a legalidade no uso dos recursos federais por ela geridos.
Tendo em vista a revelia da responsável (art. 12, inciso IV, § 3º, da Lei 8.443/1992) e a não comprovação da boa e regular gestão dos recursos, a unidade técnica propõe, em síntese, o julgamento pela irregularidade das contas, a condenação em débito e a aplicação de multa.
A revelia ante o dever de comprovar a boa e regular utilização dos recursos públicos recebidos autoriza, desde já, o julgamento das presentes contas. 
Com efeito, há jurisprudência pacífica no âmbito desta Corte de Contas no sentido de que, ex vi do art. 70, parágrafo único, da Constituição Federal, e do art. 93 do Decreto-lei 200/1967, o ônus de comprovar a regularidade integral dos recursos públicos a ele confiados, por meio de documentação consistente, o que não ocorreu no presente caso, em face da omissão do dever de prestar contas do Projeto Nanotox.
Nesse passo, concordo com a instrução de mérito da unidade técnica, endossada pelo Parquet, que abordou, com bastante propriedade, todas as questões necessárias ao deslinde do feito, praticamente esgotando a análise da matéria.
Sendo assim, acolho, como razões de decidir os argumentos e conclusões oferecidos pela unidade técnica, corroboradas pelo Parquet e, destarte, entendo que o Tribunal deve proferir julgamento pela irregularidade das contas do responsável, condenando-a ao pagamento do débito apurado nos autos.
No que se refere pretensão punitiva do TCU, conforme Acórdão 1441/2016-TCU-Plenário, que uniformizou a jurisprudência acerca dessa questão, essa subordina-se ao prazo geral de prescrição indicado no art. 205 do Código Civil, que é de 10 anos, contado da data de ocorrência da irregularidade sancionada, nos termos do art. 189 do Código Civil, sendo este prazo interrompido pelo ato que ordenar a citação, a audiência ou a oitiva do responsável. 
No caso em exame, não ocorreu a prescrição, uma vez que os valores cobrados datam dos anos de 2013 a 2015 e o ato de ordenação da citação ocorreu em 14/9/2018.
Assim, acrescento às propostas formuladas, a aplicação da multa prevista no art. 57 da Lei 8.443/1992, a qual em sua dosimetria considera também a penalização pelas irregularidades perpetradas que não envolveram débito e pelas quais a responsável foi ouvida em audiência.
Em acréscimo, devem ser autorizados, desde já, o parcelamento do débito e da multa, bem assim a respectiva cobrança judicial, caso não atendida a notificação.
Por fim, como alvitrado, faz-se necessária também a remessa de cópia da deliberação a ser proferida, ao órgão regional da Procuradoria da República no Distrito Federal, para as providências cabíveis, ex vi do § 7o, in fine, do art. 209 do Regimento Interno do TCU.
Ante o exposto, acolho, com ajuste de forma e com os acréscimos mencionados neste voto, os pareceres da unidade técnica e do Parquet, VOTO por que o Tribunal adote a deliberação que ora submeto a este colegiado.
TCU, Sala das Sessões Ministro Luciano Brandão Alves de Souza, em 2 de junho de 2020.
AROLDO CEDRAZ 
Relator